【裁判字號】    97,上易,17
【裁判日期】    970424
【裁判案由】    業務侵占等
【裁判全文】
臺灣高等法院高雄分院刑事判決          97年度上易字第17號
上  訴  人
即  被  告  乙○○
選任辯護人  張清雄律師
            林宗儀律師
上列上訴人因業務侵占等案件，不服臺灣高雄地方法院96年度自
字第7 號中華民國96年11月9 日第一審判決，提起上訴，本院判
決如下：
    主  文
上訴駁回。
乙○○緩刑參年。
    事實及理由
一、本案經本院審理結果，認第一審判決認事用法及量刑均無不
    當，應予維持，並引用第一審判決書記載之事實、證據及理
    由。
二、上訴意旨略以：自訴人群翔精密鑄造股份有限公司解散後，
    即應進入清算程序，原審未查明自訴人公司章程有無另行規
    定，或股東會有無選任清算人，自訴人公司提起自訴有無經
    合法代理，尚有未明。又被告坦承犯行，並與自訴人公司已
    達成民事和解，請求宣告緩刑。
三、經查：
    (一)自訴人公司解散後，即應行清算，公司之清算，除章程另
      有規定或股東會另選清算人或法院因利害關係人之聲請選
      派清算人外，以董事為清算人，且清算人有數人時，得推
      定1 人或數人代表公司，如未推定時，各有對於第三人代
      表公司之權，觀諸公司法第24條、第32 2條及第334 條規
      定準用第85條自明。自訴人公司章程並無關於清算人之特
      別規定，此已經本院向高雄市政府調閱自訴人公司登記案
      卷內自訴人公司章程查明無訛，又自訴人公司雖於93年6
      月18日經股東臨時會決議選任甲○○為清算人，然甲○○
      係於96年12月7 日同意就任清算人，有自訴人公司96年12
      月10日向原審法院呈報清算人民事聲請狀在卷可稽(見 本
      院卷第49、53頁），是自訴人公司於96年2 月7 日由董事
      劉建賢代表提起自訴，於法即無不合。
    (二)查被告未曾受有期徒刑以上刑之宣告，有被告前案紀錄表
      在卷可憑，且被告行為後坦承犯行，並與自訴人公司達成
      民事和解，有和解書附卷可按 (見本院卷第103 頁），自
      訴人公司亦表示同意給予被告自新機會 (見本院卷第121
      頁），被告經此審理程序教訓，應知警惕，諒無再犯之虞
      ，本院認所宣告之刑，以暫不執行為適當，併依修正後刑
      法第74條之規定諭知緩刑3 年，以勵自新（最高法院95年
      度第8 次刑事庭會議決議參照）。
三、據上論斷，應依刑事訴訟法第368 條、第373 條、刑法第74
    條第1 項第1 款，判決如主文。
中    華    民    國    97    年    4     月    24    日
                  刑事第八庭    審判長法  官   李炫德
                                      法  官   李政庭
                                      法  官   郭玫利
以上正本證明與原本無異。
不得上訴。
中    華    民    國    97    年    4     月    24    日
                                      書記官   楊茱宜
附錄本件判決論罪科刑法條
中華民國刑法第336條2項：
對於業務上所持有之物，犯前條第1 項之罪者，處6 月以上5 年
以下有期徒刑，得併科3 千元以下罰金。


司法院資訊處製作；財團法人民間司法改革基金會備份。
